臺灣高等法院臺中分院刑事判決
111年度金上訴字第828號
上  訴  人  臺灣臺中地方檢察署檢察官
被      告  陳秉豐


上列上訴人因被告違反洗錢防制法等案件，不服臺灣臺中地方法
院110年度易字第2023號中華民國111年2月15日第一審判決（起
訴案號：臺灣臺中地方檢察署110年度偵字第23257號；移送本院
併辦案號：臺灣雲林地方檢察署111年度偵字第965、966號、111
年度偵字第961、962、963、964、2118、2143、2326號、111年
度偵字第3170號），提起上訴，本院判決如下：
    主  文
原判決撤銷。
卯○○幫助犯洗錢防制法第十四條第一項之洗錢罪，處有期徒刑柒
月，併科罰金新臺幣捌萬元，罰金如易服勞役，以新臺幣壹仟元
折算壹日。
    事  實
一、卯○○知悉金融機構帳戶係個人理財重要工具，一般人取得他
    人帳戶存摺、提款卡（含密碼）、網路銀行帳號、密碼使用
    ，常與財產犯罪有密切關係，已預見可能是詐欺集團為遂行
    詐欺取財犯罪對外蒐集金融帳戶，提領、轉帳後即產生遮斷
    資金流動軌跡以逃避國家之追訴、處罰，對於提供上開帳戶
    資料予他人使用，雖無引發他人萌生犯罪之確信，仍以縱若
    取得帳戶之人利用其交付之帳戶資料詐欺取財，掩飾、隱匿
    特定犯罪所得而洗錢，亦不違背其本意之不確定幫助故意，
    於民國110年2月26日最後使用該帳戶後至同年3月3日間之某
    日，在不詳地點，以不詳方式，將其申設之中國信託商業銀
    行帳號000000000000號帳戶（下稱中國信託帳戶）存摺、金
    融卡(含密碼)、網路銀行帳號、密碼等帳戶資料，交付真實
    姓名年籍不詳之詐欺集團成員使用，容任該不詳之人及其所屬
    詐欺集團使用該帳戶遂行詐欺取財犯罪，以隱匿特定犯罪所
    得去向而洗錢。取得中國信託帳戶資料之不詳之人及其所屬
    詐欺集團不詳成員（無證據證明成員中有未滿18歲之人）即
    意圖為自己不法所有，共同基於詐欺取財犯意聯絡，於附表編
    號1-19所示時間，以附表編號1-19所示詐欺方式對如附表編
    號1-19所示之丙○○等19人實施詐術，致其等均陷於錯誤，於
    附表編號1-19所示匯款時間，將如附表編號1-19所示金額匯
    至卯○○所有之中國信託帳戶內，再由詐欺集團不詳成員將前
    開款項以行動網路轉帳至其他帳戶後匯領，以此方式製造金
    流斷點，而隱匿上開詐欺所得之去向。嗣如附表編號1-19所
    示被害人發覺受騙報警處理，始循線查悉上情。
二、案經臺北市政府警察局北投分局報告臺灣臺中地方檢察署(
    下稱臺中地檢署)檢察官偵查起訴，桃園市政府警察局大溪
    分局、楊梅分局、中壢分局、龜山分局、臺南市政府警察局
    永康分局、高雄市政府警察局楠梓分局、新竹縣政府警察局
    竹東分局、臺北市政府警察局文山第一分局、大同分局、花
    蓮縣警察局吉安分局、新北市政府警察局三重分局、永和分
    局蘆、洲分局、彰化縣警察局鹿港分局報告臺灣雲林地方檢
    察署(下稱雲林地檢署)檢察官移送併辦。
    理  由
一、檢察官、被告卯○○（下稱被告）對於本案具傳聞性質之證據
    資料，均表示同意有證據能力（本院卷第214-220頁) ，且
    本案所引用之非供述證據，檢察官、被告均未表示無證據能
    力，本院審酌該等證據作成及取得之程序均無違法之處，依
    法均可作為認定犯罪事實之證據。
二、認定事實所憑之證據及理由
　　訊據被告固坦承有申設中國信託帳戶之事實，惟矢口否認有
    何幫助詐欺、幫助洗錢犯行，於本院辯稱：開戶後幾天內都
    還有使用本案帳戶，之後因還有其他帳戶在使用，有各種社
    群帳戶密碼在用，我忘記中國信託帳戶提款卡密碼，就去申
    請更換密碼，中國信託當下有給我原始密碼，用信封裝起來
    ，我連同存摺、提款卡一起放在該信封內，印象中是放在機
    車後座，後來一週內我就收到銀行通知，才知道遺失；110
    年2月20日、2月26日的交易是我使用的，之後就不是我本人
    所使用等語。經查：
　㈠中國信託帳戶為被告於110年2月19日申設使用，另取得被告
    中國信託帳戶存摺、金融卡(含密碼)、網路銀行帳號、密碼
    之不詳之人及其所屬詐欺集團不詳成員於附表編號1-19所示
    時間，以附表編號1-19所示詐欺方式對附表編號1-19所示丙○○等19人實施詐術，致其等均陷於錯誤，於附表編號1-19所
    示匯款時間，將附表編號1-19所示款項匯至中國信託帳戶，
    再由詐欺集團不詳成員將前開款項以行動網路轉帳方式轉至
    其他帳戶匯領等事實，均經被告供承或不爭執在卷（原審卷
    第30、34頁；本院卷第246-251頁），並經附表編號1-19所
    示被害人於警詢證述其等遭詐欺之經過明確(證據出處詳如
    附表編號1-19證據出處欄所示)，且有如附表編號1-19證據
    出處欄所示之書證可以佐證，足認被告所有之中國信託帳戶
    ，確供詐欺集團持為詐騙附表編號1-19被害人使用，此部分
    事實首堪認定。
  ㈡被告既陳稱其中國信託帳戶110年2月26日以後之交易均非其
    所為，而依卷附上開帳戶交易明細，該帳戶有於同年3月3日
    存入1元，另於同年月4日以ATM提領現金500元，及於同年月
    5日以行動網路轉帳支出300元（臺中地檢署110年度偵字第2
    3257號卷第21頁），除可認取得中國信託帳戶資料之人係於
    110年2月26日至3月3日間取得該帳戶資料，且係同時取得該
    帳戶之提款卡（含密碼）、網路銀行帳號、密碼使用，始能
    以ATM提領現金及以網路銀行轉帳，此部分事實亦可認定。
　㈢被告雖以其係遺失帳戶之前詞為辯，然查：　
　⒈關於中國信託帳戶存摺、金融卡(含密碼)、網路銀行帳號、
    密碼等資料遺失之經過，被告於：①110年4月11日警詢供稱
    ：我於110年3月初申辦中國信託帳戶，過了3至4天左右遺失
    ，我也不知道是否在路途中遺失，我發現當下沒有馬上辦理
    掛失，是申辦後過了3至或4天才知道遺失，是連同金融卡及
    密碼一併遺失，密碼裝在一起沒有變更等語（同上卷第12-1
    3頁）；②110年9月1日偵查時供稱：我因要從派遣轉成立山
    公司正職人員，公司需我交帳戶做薪轉，同年2月中旬才去
    中國信託辦本案帳戶，當時有申辦金融卡，密碼沒有當下就
    更正，因下一週才要去公司，沒有想到要改密碼，而且我沒
    有領開戶存入的新臺幣（下同）1,000元；我將存摺及金融
    卡放在機車置物箱內，因為是用信封裝，包包放不下，所以
    放在機車後座置物箱，我每天都會打開機車置物箱等語（同
    上卷第215-217頁）；③再於110年11月10日原審準備程序陳
    稱：中國信託帳戶存摺、金融卡是在我的機車置物箱遺失，
    裡面有我去開網銀重設的密碼單子，網銀密碼跟提款卡密碼
    我設定一樣，網銀單子上面有寫原始密碼，可以重新設定密
    碼，我申辦帳戶後忘記我的網銀密碼，所以有去中國信託申
    請重新設定網銀才有密碼單，我想重新設定網銀的時間大約
    是開戶後兩週內，兩天後不見，是因為銀行打電話說我的帳
    戶有問題；我猜想是拿到我帳戶資料的人透過網路銀行重設
    密碼單重設我的金融卡密碼，我有設定我金融卡的密碼，我
    習慣設定一樣的密碼等語（原審卷第30-31頁），然經原審
    受命法官詢以：通常網路銀行跟帳戶密碼不能連動之問題後
    ，改稱：我前面講錯了，我是跟銀行行員說我要重新設定金
    融卡密碼，拿到的重設密碼單也是金融卡的密碼，行員要我
    拿金融卡去自動提款機操作，設定我的密碼等語，並稱：我
    沒有領開戶的1,000元，就是要領這1,000元時，才發現密碼
    錯誤等語（原審卷第31-32頁），惟經原審再提示其110年2
    月20日帳戶交易記錄，又改稱：我前面講錯了，我有提領這
    1,000元，應該是後面要再去提款時，發現密碼錯誤，才去
    重新設定密碼，我應該有提領過1、2次，110年2月26日存入
    的2,500元應該是我家人或朋友存入，印象中該2,500元我沒
    有全領，同年3月4日的500元，不是我提領的等語（原審卷
    第32-33頁）；④再於本院則稱：忘記中國信託帳戶提款卡密
    碼，去申請更換密碼，當下有給我原始密碼，用信封裝起來
    ，我連同存摺、提款卡一起放在該信封內，印象中是放在機
    車後座；（問：根據上開交易明細表，之後你的帳戶也有用
    行動網路來交易，為何詐騙集團會有你的網路銀行帳號及密
    碼？）我有開通網路銀行，但我不知道為何對方能夠使用我
    的網路銀行。（問：網路銀行跟一般帳號密碼不一樣？）對
    。（問：為何對方會知道你網路銀行帳號、密碼？）不清楚
    。我沒有提供給任何人，我自己也沒有在使用網路銀行等語
    （本院卷第212-213頁）。是綜觀被告歷次供述，可知其於
    距離案發時間最近之110年4月11日警詢，稱其不知道是否在
    路途中遺失，發現當下沒有馬上辦理掛失等語，嗣後始改稱
    係將存摺及金融卡放在機車置物箱內遺失，並稱係銀行通知
    後始發現遺失，且對於中國信託帳戶資料究竟係於申辦完3
    、4日即遺失或係於辦理變更密碼後遺失?甚而其究係遺忘金
    融卡密碼或是網路銀行帳戶密碼，始申請變更密碼？有無提
    領開戶時所存入之1,000元等諸多情節，前後所述均不一致
    ，已難輕信。
　⒉況經原審查詢被告勞保投保資料，被告於110年2月間，並無
    「立山公司」或其他派遣公司之勞保紀錄，有勞保局被保險
    人投保資料（原審卷第37頁）在卷可查，堪認被告辯稱其係
    因有薪轉需求前往辦理開戶，與事實並不符。且被告既陳稱
    其申辦中國信託帳戶目的係為做為薪轉戶，則該存摺等資料
    遺失，勢必影響其收取工作薪資一事，卻未立即辦理掛失止
    付，亦可見其辯稱申辦中國信託帳戶係作為薪轉戶云云，亦
    有疑義。再者，本案詐欺集團係同時掌握被告中國信託帳戶
    之金融卡（含密碼）及網路銀行帳號、密碼，業如前述，而
    被告就對方係如何取得其網路銀行帳號暨密碼，則完全無法
    解釋，衡情若非被告提供其個人資料，對方又豈可能取得如
    此私密之資料，所辯本案相關帳戶資料係遺失云云，顯無可
    採。
　⒊詐欺犯罪集團既知利用他人之帳戶掩飾犯罪所得，應非愚昧
    之人，當知社會上一般人如帳戶存摺、提款卡（含密碼）、
    網路銀行帳號暨密碼等資料如遺失或遭竊，為防止拾（竊）
    得之人盜領存款或供作不法使用，必會於發現後立即報警或
    向金融機構辦理掛失止付，在此情形下，其等如仍以該帳戶
    作為犯罪工具，則在被害人將款項匯入該帳戶後，極有可能
    因帳戶所有人掛失止付而無法提領，則其等大費周章從事犯
    罪之行為，卻只能平白無故替原帳戶所有人匯入金錢，此等
    損人不利己之舉，聰明狡詐之犯罪集團應無可能為之，換言
    之，犯罪集團份子必確信帳戶所有人不會報警或掛失止付，
    確定其等能自由使用該帳戶提款、轉帳，方能恃無忌憚要求
    被害人匯款至該指定帳戶。查本案中國信託帳戶於110年3月
    3日詐欺集團開始使用至同年月9日止，有高達2百餘筆之款
    項存匯入(參臺中地檢署110年度偵字第23257號卷第21-42頁
    ），可知詐欺集團係極為頻繁地使用該帳戶收款，足認其對
    於中國信託帳戶之可用性具有高度之信賴，可認該帳戶資料
    應係在被告理解其用途且同意之情況下交付，詐欺集團始會
    放心使用中國信託帳戶作為收款工具，並於短期間大量密集
    使用，被告所辯顯與常情有違。
　⒋綜據上述，可認本案中國信託帳戶資料，確係經被告自行交
    他人使用無誤。
  ㈣刑法上之故意，分直接故意（確定故意）與間接故意（不確
    定故意），「行為人對於構成犯罪之事實，明知並有意使其
    發生者」為直接故意，「行為人對於構成犯罪之事實，預見
    其發生而其發生並不違背其本意者」為間接故意。而金融機
    構帳戶之存摺、提款卡（含密碼）、網路銀行帳號、密碼等
    資料，事關個人財產權益之保障，專有性甚高，除非本人或
    與本人具親密關係者，難認有何理由可自由流通使用該等帳
    戶資料，是一般人均有妥為保管及防止他人任意使用之認識
    ；縱逢特殊情況偶有需交付他人使用情形，亦必深入瞭解其
    用途、合理性及對方身分背景，及是否與之有特殊情誼及關
    係者，始予例外提供。再者，臺灣社會對於不肖人士及犯罪
    人員常利用他人帳戶作為詐騙錢財之犯罪工具，藉此逃避檢
    警查緝之情事，近年來新聞媒體多所報導，政府亦大力宣導
    督促民眾注意，主管機關甚至限制金融卡轉帳之金額及次數
    ，用以防制金融詐騙事件之層出不窮；因此，若交付金融帳
    戶資料予非親非故之他人，該他人將有可能不法使用該等帳
    戶資料，以避免身分曝光，一般民眾對此種利用人頭帳戶之
    犯案手法，自應知悉而有所預見。衡酌被告為本案行為時，
    係年滿21歲之成年人，自陳係高職畢業，在工廠擔任作業員
    ，自為具有一定智識程度、生活閱歷之人，對於上情自難諉
    為不知，其於預見收取帳戶之人可能係作為詐騙他人財物之
    工具使用，仍將本案帳戶資料提供而容任對方使用，則被告
    提供帳戶資料時，主觀上有縱收受金融帳戶資料之人以其交
    付之帳戶實施詐欺取財罪，亦不違背其本意之不確定幫助，
    應堪認定。　　
　㈤金融帳戶乃個人理財工具，依我國現狀，申設金融帳戶並無
    任何特殊限制，且可於不同之金融機構申請多數帳戶使用，
    是依一般人之社會通念，若見他人不以自己名義申請帳戶，
    反而收購或借用別人之金融帳戶以供使用，並要求提供提款
    卡及告知密碼，則提供金融帳戶者主觀上如認識該帳戶可能
    作為收受、提領特定犯罪所得使用，他人提領後即產生遮斷
    金流以逃避國家追訴、處罰之效果，仍基於幫助之犯意提供
    ，應論以幫助犯同法第14條第1 項之一般洗錢罪（最高法院
    刑事大法庭108 年度台上大字第3101號裁定、108 年度台上
    字第3897號判決意旨參照）。本案被告將中國信託帳戶存摺
    、提款卡（含密碼）、網路銀行帳戶、密碼等資料均提供不
    詳之人使用，主觀上有將上開帳戶交由他人入款、領款使用
    之認知，甚為明確，而上開帳戶資料經交出後，最終係由何
    人使用不可知，除非辦理掛失，實際上已喪失實際之控制權
    ，則被告主觀上自已預見上開帳戶後續資金流向，有無法追
    索之可能性，對於匯入上開帳戶內資金如經持有之人提領後
    ，已無從查得，形成金流斷點，將會產生遮斷金流以逃避國
    家追訴、處罰之效果，主觀上亦有認識。是以，被告對於其
    提供上開帳戶資料行為，對詐欺集團成員利用該帳戶資料存
    、匯入詐欺所得款項，進而加以提領，而形成資金追查斷點
    之洗錢行為提供助力，既已預見，仍提供上開帳戶存摺、金
    融卡等資供他人使用，顯有容任而不違反其本意，則其有幫
    助洗錢之不確定故意，亦堪認定。
　㈥綜上所述，被告上開所辯，無非卸責之詞，無法採信。本案
    事證已經明確，被告上開幫助詐欺取財、幫助一般洗錢之犯
    行，均可以認定，應依法論科。　
三、論罪之理由　
　㈠本案被告僅提供帳戶提款卡（含密碼）及網路銀行帳號暨密
    碼予他人供詐欺取財與洗錢犯罪使用，並無證據證明其有參
    與詐欺取財或洗錢之構成要件行為，或有與本案詐欺取財之
    詐騙之人有詐欺、洗錢之犯意聯絡，是被告基於幫助之意思
    ，參與詐欺取財、一般洗錢之構成要件以外之行為，為幫助
    犯。且被告對於詐欺成員究竟由幾人組成，尚非其所能預見
    ，本案或有三人以上之共同正犯參與詐欺取財犯行，惟依罪
    證有疑利被告之原則，本院認尚無從遽認被告主觀上係基於
    幫助三人以上共同加重詐欺取財之犯意，而為幫助加重詐欺
    取財犯行。核其所為，係犯刑法第30條第1 項前段、第339 
    條第1 項之幫助詐欺取財罪，及刑法第30條第1 項前段、洗
    錢防制法第14條第1 項之幫助一般洗錢罪。
　㈡被告以一提供本案帳戶資料之行為，使附表編號1-19所示被
    害人受詐騙匯款並產生遮斷金流效果，侵害數個被害人財產
    法益，係一行為觸犯數個基本構成要件相同之幫助詐欺取財
    、幫助洗錢罪名，依刑法第55條之規定，應論以一罪；且所
    犯幫助詐欺取財及幫助一般洗錢犯行，亦係一行為觸犯數罪
    名，應從一重之幫助一般洗錢罪處斷。起訴書雖未論及被告
    上開行為同時涉犯幫助一般洗錢罪，惟被告上揭涉犯幫助洗
    錢犯行部分，與業經起訴並經本院判決有罪之幫助詐欺取財
    犯行間，具想像競合犯之裁判上一罪關係，自為起訴效力所
    及；另附表編號2-19被害人遭詐欺之事實，與本案經起訴之
    附表編號1犯罪事實，具想像競合之裁判上一罪關係，亦為
    起訴效力所及，且先後經雲林地檢署檢察官以111年度偵字
    第965、966號、111年度偵字第961、962、963、964、2118
    、2143、2326號、111年度偵字第3170號移送併辦，本院並
    已告知上開法條及擴張部分之事實（本院卷第211、237、24
    7-251頁)，已充分保障被告之受告知權、防禦權，自得併予
    審理。
　㈢被告以幫助之意思，參與構成要件以外之行為，為幫助犯，
　　爰依刑法第30條第2 項規定，依正犯之刑減輕之。
四、撤銷原判決及自為判決之理由　
  ㈠原審審理結果，認被告犯幫助一般洗錢罪（想像競合犯幫助
    詐欺罪）罪證明確，依法論罪科刑，固非無見。惟附表編號
    2-19被害人遭詐欺之事實，與本案起訴部分有想像競合之裁
    判上一罪關係，為起訴效力之所及，原審未及審理，亦有未
    洽，檢察官執此提起上訴，為有理由。原判決既有上開疵瑕
    可指，即屬無可維持，應由本院撤銷改判。
　㈡爰審酌被告前無犯罪紀錄，有臺灣高等法院被告前案紀錄表
    在卷可參，素行尚佳，其任意將中國信託帳戶存摺、提款卡
    (密碼)及網路銀行帳號、密碼等資料提供他人使用，致無辜
    之如附表編號1-19所示被害人等遭詐騙受有財產上損害，並
    使該等詐欺所得真正去向、所在得以獲得隱匿，妨礙執法機
    關追緝犯罪行為人，助長犯罪，使其等難以求償，對社會治
    安造成之危害非輕；並衡酌被告犯後一再飾詞否認，且未與
    被害人進行和解、賠償損害之態度，併考量被告本案所交付
    帳戶數量、犯罪情節、被害人等所受損害數額不少（合計2,
    043,065元)，以及被告自述高職畢業之智識程度，目前在工
    廠擔任作業員、月入3萬至3萬5仟元，未婚無子女，父母已
    離婚及有2個妹妹需其分擔扶養照顧（原審卷第76頁；本院
    卷第252-253頁）之家庭生活、經濟狀況等一切情狀，量處
    如主文第2項所示之刑，並就罰金刑部分，諭知易服勞役之
    折算標準。
  ㈢不予沒收、追徵之理由
　⒈被告固有將中國信託帳戶提供本案詐欺集團成員遂行詐欺取
    財及洗錢之犯行，惟卷內尚乏積極證據證明被告就此獲有報
    酬，無從遽認被告有實際獲取之犯罪所得，爰不予諭知沒收
    或追徵其犯罪所得。又附表被害人遭轉出之款項，係由詐欺
    集團成員取得，非屬被告所有，亦非在其實際掌控中，其就
    所隱匿之財物不具所有權及事實上處分權，無從依洗錢防制
    法第18條第1 項就所提領全部金額諭知沒收，併予敘明。
　⒉被告提供之金融機構帳戶存摺、提款卡等物，雖交付他人作
    為詐欺取財、洗錢所用，惟該等金融帳戶已被列為警示帳戶
    ，無法再供交易使用，且存摺、提款卡本身之價值甚低，復
    未扣案，因認尚無沒收之實益，其沒收不具有刑法上之重要
    性，故依刑法第38條之2 第2 項不予宣告沒收。
據上論斷，應依刑事訴訟法第369 條第1 項、第364條、第299條
第1 項前段，判決如主文。
本案經檢察官詹益昌提起公訴，檢察官陳怡廷提起上訴，檢察官
吳文城、姜智仁移送併辦，檢察官甲○○到庭執行職務。
中　　華　　民　　國　　111 　年　　7 　　月　　26　　日
            刑事第十庭     審判長法　官   陳  宏  卿
                                 法　官   簡  芳  潔
                                 法　官   林  美  玲
以上正本證明與原本無異。
如不服本判決應於收受送達後20日內向本院提出上訴書狀，其未
敘述上訴理由者，並得於提起上訴後20日內向本院補提理由書（
均須按他造當事人之人數附繕本）「切勿逕送上級法院」。因疫
情而遲誤不變期間，得向法院聲請回復原狀。
                                 書記官   趙  郁  涵
　　　　　　　　　　　　　　　　 
中　　華　　民　　國　　111 　年　　7 　　月　　26　　日
附表：　　　
編號 被害人 　　　詐欺方式 匯款時間 匯款金額（新臺幣）  　　　證據出處 1 丙○○ 丙○○於109 年12月16日前某日透過WEDATE APP接觸後，該詐欺集團即以通訊軟體LINE與丙○○聯繫，向其佯稱：可以投資理財云云，致丙○○陷於錯誤，而依指示於右列時間匯款至被告本案帳戶（起訴事實）。 110年3月6日11時43分20秒許  5萬元  ⑴丙○○警詢證述（偵23257卷第62-64頁） ⑵卯○○中國信託銀行帳戶交易明細（偵23257卷第21頁） ⑶LINE對話紀錄、轉帳交易明細（偵23257卷第152-183、198頁）    110年3月6日11時46分2秒許 5萬元  2 午○○ 詐欺集團於110年3月8 日，以通訊軟體LINE與午○○聯繫，向其佯稱：投資虛擬貨幣，保證獲利云云，致午○○陷於錯誤，而依指示於右列時間匯款至被告本案帳戶(111年度偵字第965、966號併辦事實）。 110年3月9日14時4分許 3萬元 ⑴午○○警詢證述（偵331卷第15-17頁） ⑵卯○○中國信託銀行帳戶交易明細（偵331卷第61頁） ⑶轉帳交易明細（偵331卷第25頁） 3 酉○○ 酉○○於110年3月1 日透過臉書社團認識後，該詐欺集團即以通訊軟體LINE與酉○○聯繫，向其佯稱：網路外匯投資，可以獲利云云，致酉○○陷於錯誤，而依指示於右列時間匯款至被告本案帳戶(111年度偵字第965、966號併辦事實）。 110年3月7日20時8分許 2萬4,000元 ⑴酉○○警詢證述（偵9309卷第23-30頁） ⑵卯○○中國信託銀行帳戶交易明細（偵331卷第50頁） ⑶酉○○玉山銀行存摺內頁、轉帳交易明細（偵9309卷第35-39頁） ⑷LINE對話紀錄、臉書帳號截圖（偵9309卷第44-48頁） 4 巳○○ 巳○○於110年3月5 日透過交友軟體認識後，該詐欺集團即以通訊軟體LINE與巳○○聯繫，向其佯稱：加入網站投資，可以獲利云云，致巳○○陷於錯誤，而依指示於右列時間匯款至被告本案帳戶(111年度偵字第965、966號併辦事實）。 110年3月6日19時37分許 5萬元 ⑴巳○○警詢證述（偵9309卷第31-33頁） ⑵卯○○中國信託銀行帳戶交易明細（偵331卷第44頁） ⑶巳○○中國信託銀行帳戶活期存款整合對帳單（偵9309卷第49頁）    110年3月6日19時38分許 5萬元  5 申○○ 詐欺集團於臉書刊登投資訊息，申○○於110年3月2 日瀏覽後加為好友，該詐欺集團即以通訊軟體LINE與申○○聯繫，向其佯稱：加入網站投資，可以獲利云云，致申○○陷於錯誤，而依指示於右列時間匯款至被告本案帳戶(111年度偵字第961號等併辦事實）。 110年3月9日13時51分許 5萬元 ⑴申○○警詢證述（偵7607卷第19頁） ⑵卯○○中國信託銀行帳戶交易明細（偵7607卷第92頁） ⑶郵局跨行匯款申請書、LINE對話紀錄（偵7607卷第49-67頁）  6 戊○○ 詐欺集團於臉書刊登賺錢廣告，戊○○於110年2月22日瀏覽後加為好友，該詐欺集團即以通訊軟體LINE與戊○○聯繫，向其佯稱：加入「皇家」平臺操作博奕，可以獲利云云，致戊○○陷於錯誤，而依指示於右列時間匯款至被告本案帳戶(111年度偵字第961 號等併辦事實） 。 110年3月9日13時43分許 2萬元 ⑴戊○○警詢證述（高市警楠分偵字第11071222501號卷第5-10頁） ⑵卯○○中國信託銀行帳戶交易明細（高市警楠分偵字第11071222501號卷第89-91頁） ⑶LINE對話紀錄、轉帳交易明細（高市警楠分偵字第11071222501號卷第15-49頁）    110年3月9日14時10分許 6萬元     110年3月9日14時57分許 6萬元     110年3月9日15時38分許 4萬元  7 辛○○ 詐欺集團於臉書刊登投資訊息，辛○○於110年1月間瀏覽後加入會員，該詐欺集團即以通訊軟體LINE與辛○○聯繫，向其佯稱：需提供保證金才能解除帳戶凍結云云，致庚○○陷於錯誤，而依指示於右列時間匯款至被告本案帳戶(111年度偵字第961號等併辦事實）。 110年3月9日11時52分許 10萬元 ⑴辛○○警詢證述（竹縣東警偵字第1104703728號卷第11-16頁） ⑵卯○○中國信託銀行帳戶交易明細（竹縣東警偵字第1104703728號卷第107頁） ⑶LINE對話紀錄、轉帳交易明細（竹縣東警偵字第1104703728號卷第20 、23-44、55頁） 8 庚○○ 庚○○於110年3月1 日透過交友軟體認識後，該詐欺集團即以通訊軟體LINE與庚○○聯繫，向其佯稱：加入凱瑞（CARRY）平臺投資外幣，可以獲利云云，致庚○○陷於錯誤，而依指示於右列時間匯款至被告本案帳戶(111年度偵字第961 號等併辦事實）。 110年3月6日11時47分許 9萬元 ⑴庚○○警詢證述（偵8359卷第79-91頁） ⑵卯○○中國信託銀行帳戶交易明細（偵8359卷第255頁） ⑶LINE對話紀錄、轉帳交易明細（偵8359卷第157-181頁） 9 未○○ 未○○於110年2月28日透過交友軟體認識後，該詐欺集團即以通訊軟體LINE與未○○聯繫，向其佯稱：加入凱瑞（CARRY ）平臺投資，可以獲利云云，致未○○陷於錯誤，而依指示於右列時間匯款至被告本案帳戶(111年度偵字第961 號等併辦事實） 110年3月8日14時39分許 10萬元 ⑴未○○警詢證述（偵8359卷第193-195頁） ⑵卯○○中國信託銀行帳戶交易明細（偵8359卷第265頁） ⑶LINE對話紀錄、轉帳交易明細（偵8359卷第229-241頁） 10 己○○ 詐欺集團於IG網頁刊登投資訊息，己○○於110年3月4日瀏覽後加為好友，該詐欺集團即以通訊軟體LINE與己○○聯繫，向其佯稱：加入博奕網站，他人可代為操作獲利云云，致己○○陷於錯誤，而依指示於右列時間匯款至被告本案帳戶(111年度偵字第961 號等併辦事實） 110年3月8日17時53分許 10萬元 ⑴己○○警詢證述（偵5058卷第7-13頁） ⑵卯○○中國信託銀行帳戶交易明細（偵5058卷第116頁） ⑶LINE對話紀錄、轉帳交易明細（偵5058卷第41-55頁）  11 癸○○ 詐欺集團於臉書刊登廣告，癸○○於110年3月5 日瀏覽後加入會員，該詐欺集團即以通訊軟體LINE與癸○○聯繫，向其佯稱：可以投資比特幣等虛擬貨幣獲利云云，致癸○○陷於錯誤，而依指示於右列時間匯款至被告本案帳戶(111年度偵字第961號等併辦事實）。  110年3月9日12時27分許 2萬元 ⑴癸○○警詢證述（吉警偵字第1100014639號卷第71-75頁） ⑵卯○○中國信託銀行帳戶交易明細（吉警偵字第1100014639號卷第31 、33、36頁） ⑶LINE對話紀錄、轉帳交易明細（吉警偵字第1100014639號卷第83-101頁）    110年3月9日12時28分許 2萬2,000元     110年3月9日14時4分許 2萬8,000元     110年3月9日16時12分許 5,000元     110年3月9日16時14分許 3萬元  12 子○○ 子○○於109 年12月28日透過交友軟體認識後，該詐欺集團即以通訊軟體LINE與子○○聯繫，向其佯稱：加入凱瑞（CARRY ）投資期貨、實體貨幣，可以獲利云云，致子○○陷於錯誤，而依指示於右列時間匯款至被告本案帳戶(111年度偵字第961號等併辦事實）。 110年3月9日14時3分許 1萬5,000元 ⑴子○○警詢證述（偵5199卷第19-23頁） ⑵卯○○中國信託銀行帳戶交易明細（偵5199卷第79頁） ⑶LINE對話紀錄、轉帳交易明細（偵5199卷第41-55頁） 13 丁○○ 詐欺集團於臉書刊登投資訊息，丁○○於110年1月5 日瀏覽後加為好友，該詐欺集團即以通訊軟體LINE與丁○○聯繫，向其佯稱：加入網站投資，可以獲利云云，致丁○○陷於錯誤，而依指示於右列時間匯款至被告本案帳戶(111年度偵字第961號等併辦事實）。 110年3月8日13時40分許 20萬元 ⑴丁○○警詢證述（偵5354卷第133-135頁） ⑵卯○○中國信託銀行帳戶交易明細（偵5354卷第43、50頁） ⑶轉帳交易明細（偵5354卷第171、 175頁）    110年3月8日13時43分許 10萬元     110年3月9日12時28分許 15萬元  14 寅○○ 詐欺集團於臉書刊登投資訊息，寅○○於110年2月21日前某時瀏覽後加為好友，該詐欺集團即以通訊軟體LINE與寅○○聯繫，向其佯稱：加入網站投資，可以獲利云云，致寅○○陷於錯誤，而依指示於右列時間匯款至被告本案帳戶(111年度偵字第961 號等併辦事實）。  110年3月8日14時16分許 3萬元 ⑴寅○○警詢證述（偵6041卷第51-58頁） ⑵卯○○中國信託銀行帳戶交易明細（偵6041卷第27-28、35頁） ⑶LINE對話紀錄、轉帳交易明細（偵6041卷第114-158、179-180頁）    110年3月8日14時27分許 3萬元     110年3月8日17時27分許 2萬9,000元  15 壬○○ 壬○○於110年3月4 日透過股市爆料同學會APP 認識後，該詐欺集團即以通訊軟體LINE與壬○○聯繫，向其佯稱：加入dooprim 平臺投資，可以獲利云云，致壬○○陷於錯誤，而依指示於右列時間匯款至被告本案帳戶(111年度偵字第961號等併辦事實）。  110年3月8日12時27分許 7萬5,000元 ⑴壬○○警詢證述（鹿警分偵字第1100007656F號卷第11-13頁） ⑵卯○○中國信託銀行帳戶交易明細（鹿警分偵字第1100007656F號卷第65、68頁） ⑶LINE對話紀錄、轉帳交易明細、網友LINE照片（鹿警分偵字第1100007656F號卷第37-53頁）    110年3月9日10時34分許 7萬5,000元  16 丑○○ 丑○○於110年3月4 日透過交友軟體認識後，該詐欺集團即以通訊軟體LINE與丑○○聯繫，向其佯稱：可以幫助其投資獲利云云，致丑○○陷於錯誤，而依指示於右列時間匯款至被告本案帳戶(111年度偵字第961 號等併辦事實）。 110年3月8日19時22分許 5萬元 ⑴丑○○警詢證述（偵6530卷第9-15頁） ⑵卯○○中國信託銀行帳戶交易明細（偵6530卷第36頁） ⑶轉帳交易明細（偵2143卷第39頁）    110年3月8日19時23分許 5萬元  17 戌○○ 戌○○於110年1月7 日透過交友軟體認識後，該詐欺集團即以通訊軟體LINE與戌○○聯繫，向其佯稱：加入鉅能平臺投資，可以獲利云云，致戌○○陷於錯誤，而依指示於右列時間匯款至被告本案帳戶(111年度偵字第961號等併辦事實）。 110年3月9日13時16分許 3萬元 ⑴戌○○警詢證述（山警分偵字第1110007550號卷第96-100頁） ⑵卯○○中國信託銀行帳戶交易明細（山警分偵字第1110007550號卷第216頁反面） ⑶LINE對話紀錄、轉帳及無褶存款交易明細（山警分偵字第1110007550號卷第234、237-245頁 ）    110年3月9日13時19分許 1萬9,985元  18 辰○○ 詐欺集團於110年3月2 日以通訊軟體LINE暱稱「K 哥」與辰○○聯繫，自稱為辰○○友人並向其佯稱：投資低本金穩定獲利云云，致辰○○陷於錯誤，而依指示於右列時間匯款至被告本案帳戶(111年度偵字第961 號等併辦事實）。  110年3月9日16時3分許 10萬元 ⑴辰○○警詢證述（新北警蘆刑字第1114430309號卷第3-4頁） ⑵卯○○中國信託銀行帳戶交易明細（新北警蘆刑字第1114430309號卷第19頁） ⑶LINE對話紀錄、轉帳交易明細（新北警蘆刑字第1114430309號卷第29頁反面、第30頁反面-39頁）    110年3月9日16時3分許 10萬元  19 乙○○ 乙○○於110年3月3 日透過交友軟體認識後，該詐欺集團即以通訊軟體LINE與乙○○聯繫，向其佯稱：加入「DT權證」投資，可以獲利云云，致乙○○陷於錯誤，而依指示於右列時間匯款至被告本案帳戶(111年度偵字第3170號併辦事實）。 110年3月9日13時30分許 1萬零80元 ⑴乙○○警詢證述（龍警分刑字第1110008193號卷第6頁正反面） ⑵卯○○中國信託銀行帳戶交易明細（龍警分刑字第1110008193號卷第32頁反面） ⑶LINE對話紀錄、轉帳交易明細（龍警分刑字第1110008193號卷第59-95頁反面）